【裁判字號】    99,抗,254
【裁判日期】    990824
【裁判案由】    假處分
【裁判全文】
臺灣高等法院民事裁定                   99年度抗字第254號
再  抗告人   丁○○
代  理  人   李逸文律師
相  對  人   乙○○
             甲○○
             戊○○
代  理  人   林瑞富律師
上列當事人假處分事件，再抗告人對於中華民國99年3月25日本
院99年度抗字第254號裁定提起再抗告，本院裁定如下：
    主  文
原裁定撤銷。
再抗告人提供新台幣陸佰陸拾參萬元或同面額之華南商業銀行可
轉讓定期存單為擔保後，在臺灣臺北地方法院99年度審訴字第
236號訴訟確定前，相對人乙○○不得行使大來國際股份有限公
司董事長暨董事職權，相對人戊○○不得行使大來國際股份有限
公司董事職權，相對人甲○○不得行使大來國際股份有限公司監
察人職權。
聲請、抗告及再抗告費用均由相對人負擔。
    理  由
一、本件再抗告意旨略以：大來國際股份有限公司（下稱大來公
    司）董事丙○○已於本院准許假處分裁定作成前之民國99年
    3月16日死亡，再抗告人無對其主張假處分之必要，為此除
    表明撤回對丙○○部分之假處分聲請外，並請求重新計算扣
    除丙○○部分後，再抗告人所應提供之假處分擔保金。又再
    抗告人於大來公司擔任業務經理，每月領有新台幣（下同）
    6萬5000元或7萬元薪水，此款項並非再抗告人擔任董事之報
    酬或開會車馬費。此外，公司法第195條第1項規定，股份有
    限公司之董事任期不得逾3年。即便依照相對人等擔任董事
    可領薪資計算擔保金之數額，亦應自99年4月起（即本件假
    處分裁定作成並執行之日起）計算至102年1月11日為止（相
    對人主張其於99年1月11日當選董事，任期3年），至多計34
    個月，其後相對人是否能連選連任為董監事，尚不確定。本
    院直接認定相對人等之董事任期長達本案訴訟終結之52個月
    並據以計算擔保金數額，即有違誤，為此提起再抗告等語。
二、按原法院或審判長認抗告為有理由者，應撤銷或變更原裁定
    ，民事訴訟法第490條第1項定有明文。經查：
(一)、再抗告人主張原相對人丙○○於本院99年3月25日假處分裁
    定（下稱原裁定）前之99年3月16日死亡，業據其提出訃文
    影本為證，並有個人基本資料查詢結果可稽。是本院本不得
    對之為裁定。且再抗告人業於99年4月12日具狀撤回對丙○
    ○部分之假處分聲請，則再抗告人主張本院不應對已死亡之
    丙○○為准許假處分之裁定，且不應將丙○○之董事報酬部
    分列入擔保金額之計算，即屬有據。
(二)、至再抗告人指稱6萬5000元乃伊擔任大來公司業務經理之月
    薪，非屬公司董事之薪資或車馬費乙節，查再抗告人前於99
    年3月9日本院準備程序中，自承大來公司董事及監察人每月
    均可向公司領取6萬5000元至7萬元之薪資或車馬費（見本院
    卷第34頁背面），現雖更異說詞，但未提出任何佐證，尚無
    足採。惟按股份有限公司董事、監察人任期均不得逾3年，
    此觀公司法第195條第1項、第217條第1項本文規定甚明。查
    本件相對人乙○○、戊○○、甲○○主張其於99年1月11日
    經大來公司股東臨時會選任為該公司董、監事及董事長，有
    大來公司股東臨時會議紀錄可參（見原審卷第31、32頁）則
    渠等自本院99年3月25日裁定准許假處分起至該次任期結束
    ，其得行使董、監事及董事長職權時間尚約餘34個月。而渠
    等任期屆滿後，得否連任，尚在未定之數。故本件擔保金額
    之計算應以34個月為當，原裁定誤按訴訟期間4年4月計算，
    即有未洽，再抗告人據此指摘，為有理由。
(三)、茲以每月6萬5000元為基準及相對人可行使董監事、董事長
    職權期間34月計算，相對人乙○○、戊○○、甲○○3人於
    該段期間計可領取董監事報酬663萬元（計算式：65000×3
    ×34＝0000000）。是本件擔保金應以上開數額為適當。爰
    將原裁定撤銷，並更為裁定如主文第2項所示。
三、依民事訴訟法第490條第1項、第95條、第78條、第85條第1
    項本文，裁定如主文。
中    華    民    國    99    年    8     月    24    日
                    審判長法  官  張耀彩
                          法  官  林金吾
                          法  官  盧彥如
正本係照原本作成。
本裁定除以適用法規顯有錯誤為理由外，不得再抗告。如提起再
抗告，應於收受後10日內委任律師為代理人向本院提出再抗告狀
。並繳納再抗告費新台幣1千元。
中    華    民    國    99    年    8     月    25    日
                          書記官  鄭兆璋

司法院資訊處製作；財團法人民間司法改革基金會備份。
